臺灣士林地方法院刑事判決　　　　　 100年度審簡上字第70號
上　訴　人　臺灣士林地方法院檢察署檢察官
被　　　告　許展熊
上列上訴人因被告竊盜案件，不服本院士林簡易庭中華民國100
年2 月25日100 年度士簡字第5 號第一審刑事簡易判決（聲請簡
易判決處刑案號：臺灣士林地方法院檢察署99年度速偵字第133
號），提起上訴，本院管轄之第二審合議庭判決如下：
    主  文
原判決撤銷。
許展熊竊盜，累犯，處拘役貳拾日，如易科罰金，以新臺幣壹仟
元折算壹日。
    事  實
一、許展熊前因公共危險案件，經本院以95年度士交簡字第659
    號判決判處有期徒刑6 月確定，嗣經本院以96年度聲減字第
    165 號裁定減為有期徒刑3 月確定，已於民國96年7 月16日
    執行完畢。詎猶不知悛悔，於99年12月5 日14時許，行經臺
    北市○○區○○路353 巷1 號時，見該址倉庫大門未上鎖且
    無人看管，認有機可趁，竟基於意圖為自己不法所有之犯意
    ，徒手竊取謝金萬儲存在該倉庫冰箱內之火鍋料5 盒得手（
    價值共約新臺幣2 千元）。嗣許展熊離開上址時，為郭國豐
    發現，經報警處理，後於同日15時許，在臺北市○○區○○
    街135 號前為警查獲，並當場扣得前開火鍋料5 盒，始循線
    查悉上情。
二、案經臺北市政府警察局士林分局報請臺灣士林地方法院檢察
    署檢察官偵查後聲請簡易判決處刑。
    理  由
一、按被告以外之人於審判外之言詞或書面陳述，除法律有規定
    者外，不得作為證據；又被告以外之人於審判外之陳述，雖
    不符同法第159 條之1 至第159 條之4 之規定，而經當事人
    於審判程序同意作為證據，法院審酌該言詞陳述或書面陳述
    作成時之情況，認為適當者，亦得為證據。當事人、代理人
    或辯護人於法院調查證據時，知有第159 條第1 項不得為證
    據之情形，而未於言詞辯論終結前聲明異議者，視為有前項
    之同意，刑事訴訟法第159 條第1 項及第159 條之5 分別定
    有明文。經查，本判決所引用之各該被告以外之人於審判外
    之陳述（含書面陳述），雖屬傳聞證據，惟當事人迄至言詞
    辯論終結前均未就證據能力之有無聲明異議，本院審酌此等
    證據資料製作時之情況，尚無違法不當及證明力明顯過低之
    瑕疵，亦認為以之作為證據應屬適當，故揆諸前開規定，爰
    逕依刑事訴訟法第159 條之5 規定，認前揭證據資料均例外
    有證據能力，合先敘明。
二、上開事實，業據被告許展熊各於警詢、偵查、本院準備程序
    及審理時均已坦承不諱（分見偵卷第8 至11頁、第37至38頁
    及本院卷第47頁背面），核與證人郭國豐、謝金萬各於警詢
    時所證述情節相符（見偵卷第12至15頁），並有贓物認領保
    管單1 紙及贓物照片2 張等在卷可證（見偵卷第26頁及第28
    頁），足認被告前開自白與事實相符，堪可採信。本件事證
    明確，被告竊盜犯行足以認定，自應依法論科。
三、核被告許展熊所為，係犯刑法第320 條第1 項之竊盜罪。又
    被告有如事實欄所載前案科刑及執行情形，有臺灣高等法院
    被告前案紀錄表在卷可考，其於有期徒刑執行完畢後5 年內
    ，故意再犯本案有期徒刑以上之罪，為累犯，應依刑法第47
    條第1 項之規定加重其刑。原審以被告所犯前開竊盜罪之罪
    證明確，予以論罪科刑，判處被告拘役10日，如易科罰金以
    新臺幣1 千元折算一日，固非無見。然查，被告有如事實欄
    所載前案科刑及執行情形，其於上開有期徒刑執行完畢後5
    年內，故意再犯本件有期徒刑以上之罪，依刑法第47條第1
    項之規定，係屬累犯，已如前述，原審漏未論以累犯，亦未
    依法加重其刑，尚有未洽。上訴人上訴意旨以原審判決未論
    以累犯而指摘原判決不當，為有理由，自應由本院予以撤銷
    改判。爰審酌被告不思循正當途徑獲取財物，而為竊盜犯行
    之犯罪動機、手段、目的，行竊犯行已對被害人造成財產法
    益之侵害，惟考量其犯後坦承犯行，態度尚稱良好，兼衡其
    竊得財物價值非鉅及所竊取財物業經被害人領回，犯罪所生
    危害有限，並其生活狀況及智識程度等一切情狀，量處如主
    文第2 項所示之刑，並諭知易科罰金之折算標準，以示懲儆
    。
據上論斷，應依刑事訴訟法第455 條之1 第1 項、第3 項、第36
9 條第1 項前段、第364 條、第299 條第1 項前段，刑法第320
條第1 項、第47條第1 項、第41條第1 項前段，刑法施行法第1
條之1 ，判決如主文。
本案經檢察官彭康凡到庭執行職務。
中    華    民    國    100    年     6    月    30   日
                  刑事第一庭審判長法  官  李育仁
                                  法  官  王沛雷
                                  法  官  莊明達
以上正本證明與原本無異。
本件不得上訴。
                                  書記官  陳麗津
中    華    民    國    100    年     6    月    30   日
附錄本件論罪科刑依據法條全文：
刑法第320條
意圖為自己或第三人不法之所有，而竊取他人之動產者，為竊盜
罪，處5 年以下有期徒刑、拘役或5 百元以下罰金。
意圖為自己或第三人不法之利益，而竊佔他人之不動產者，依前
項之規定處斷。
前二項之未遂犯罰之。